【裁判字號】    98,上易,243
【裁判日期】    980224
【裁判案由】    毒品危害防制條例
【裁判全文】
臺灣高等法院刑事判決                 98年度上易字第243號
上  訴  人
即  被  告  甲○○
上列上訴人因違反毒品危害防制條例案件，不服臺灣板橋地方法
院97年度易字第2957號，中華民國97年11月13日第一審判決（起
訴案號：臺灣板橋地方法院檢察署97年度毒偵字第7483號），提
起上訴，本院判決如下：
    主  文
上訴駁回。
    理  由
一、原審判決如附件判決書所載。
二、按依刑事訴訟法第350條、第361條、第362條、第367條規定
    ，不服地方法院之第一審判決而上訴者，須提出上訴書狀，
    並應敘述具體理由，為上訴必備之程式。倘所提出之書狀未
    敘述上訴理由，或僅曾以言詞陳述上訴理由者，均應於上訴
    期間屆滿後20日內補提理由書於第一審法院。第一審法院經
    形式審查，認逾期未補提上訴理由者，應定期間先命補正；
    逾期未補正者，為上訴不合法律上之程式，應以裁定駁回。
    又雖已提出上訴理由，但所提非屬具體理由者，則由第二審
    法院以上訴不合法律上之程式，判決駁回。而所謂具體理由
    ，必係依據卷內既有訴訟資料或提出新事證，指摘或表明第
    一審判決有何採證認事、用法或量刑等足以影響判決本旨之
    不當或違法，而構成應予撤銷之具體事由，始克當之（例如
    ：依憑證據法則具體指出所採證據何以不具證據能力，或依
    憑卷證資料，明確指出所為證據證明力之判斷如何違背經驗
    、論理法則），若僅泛言原判決認定事實錯誤、違背法令、
    量刑失之過重或輕縱，而未依上開意旨指出具體事由，或形
    式上雖已指出具體事由，然該事由縱使屬實，亦不足以認為
    原判決有何不當或違法者（例如：對不具有調查必要性之證
    據，法院未依聲請調查亦未說明理由，或援用證據不當，但
    除去該證據仍應為同一事實之認定），皆難謂係具體理由，
    俾與第二審上訴制度旨在請求第二審法院撤銷、變更第一審
    不當或違法之判決，以實現個案救濟之立法目的相契合，並
    節制濫行上訴（最高法院97年度臺上字第892號判決要旨參
    照）。
三、本件上訴人不服原審判決，提起上訴，上訴狀理由略以：因
   被告母親年事已高（79歲）和每月需繳房貸、生活費用，懇
   請貴院將原判決之刑責再輕判些許，讓被告減輕一些經濟壓
   力，也可以多些時間陪伴年邁的母親，盡為人子女之孝道。
   同時被告亦要申請易科罰金分期繳納云云。
四、查本案原審判決認被告違反毒品危害防制條例第10條第2項
    ，施用第二級毒品罪，論處有期徒刑4月，如易科罰金，以
    新台幣1,000元折算一日；並審酌被告前有犯罪及施用毒品
    毒品遭查獲之紀錄，雖不構成累犯，然已足認素行不佳，且
    前已因強制戒治執行完畢而經免刑判決及不起訴處分，業受
    毒品危害防制條例對施用毒品人之寬典，竟仍一再吸食，顯
    見並無悛悔之意，惡性非淺，而其施用毒品實為戕害自身健
    康之犯罪，於他人固無明顯重大危害，然對社會善良風氣已
    足生不良影響，並斟酌其施用之次數，及其於偵審中能坦認
    犯行之犯罪後態度等一切情狀，量處有期徒刑4月之刑，並
    諭知易科罰金之折算標準。核其認事用法並無違誤，量刑亦
    稱妥適，原審在適法範圍內行使裁量權，核無違法或不當之
    情形可言。
五、上訴人上訴意旨，僅泛稱請求將原判決之刑責再輕判些許，
    讓被告減輕一些經濟壓力云云，就原判決認定事實、適用法
    律及量刑等事項，有何不當或違法之處，並未具體指摘。又
    上訴人所陳申請易科罰金分期繳納，係屬執行事項，非有關
    判決之實體事項，自非屬上訴第二審之具體理由。綜上各情
    ，上訴人提起本件上訴未附具體之理由，亦不足以認定原判
    決有何不當或違法，其上訴自不合法律上之程式，爰不經言
    詞辯論予以駁回。
六、據上論斷，應依刑事訴訟法第367條前段、第372條，判決如
    主文。
中    華    民    國    98    年    2     月    24    日
                  刑事第六庭審判長法  官 林堭儀
                                  法  官 張明松
                                  法  官 吳淑惠
以上正本證明與原本無異。
不得上訴。
                                  書記官 陳雅加
中    華    民    國    98    年    2     月    24    日
附錄：本案論罪科刑法條全文
毒品危害防制條例第10條第2項
施用第2級毒品者，處3年以下有期徒刑。


司法院資訊處製作；財團法人民間司法改革基金會備份。
